臺灣高雄地方法院民事裁定
109年度消債清字第135號
聲  請  人  賴冠霖（原名：賴奎光）
0000000000000000

0000000000000000

0000000000000000

0000000000000000

上列當事人因消費者債務清理事件聲請清算，本院裁定如下：
    主  文
聲請人賴冠霖（原名：賴奎光）自中華民國一百零九年十一月四
日下午四時起開始清算程序。
命司法事務官進行本件清算程序。
    理  由
一、聲請意旨略以：伊無力清償債務，雖曾依消費者債務清理條
    例向永豐商業銀行提出前置協商但不成立。又伊未經法院裁
    定開始更生程序或許可和解或宣告破產，爰聲請清算等語。
二、按債務人不能清償債務或有不能清償之虞者，得依本條例所
    定更生或清算程序，清理其債務；債務人對於金融機構負債
    務者，在聲請更生或清算前，應向最大債權金融機構請求協
    商債務清償方案，或向其住、居所地之法院或鄉、鎮、市、
    區調解委員會聲請債務清理之調解；自債務人提出協商請求
    之翌日起逾30日不開始協商，或自開始協商之翌日起逾90日
    協商不成立，債務人得逕向法院聲請更生或清算；債務人於
    法院裁定開始更生程序或許可和解或宣告破產前，得向法院
    聲請清算；法院開始清算程序之裁定，應載明其年、月、日
    、時，並即時發生效力；法院裁定開始更生或清算程序後，
    得命司法事務官進行更生或清算程序；必要時，得選任律師
    、會計師或其他適當之自然人或法人1人為監督人或管理人
    ，消費者債務清理條例（下稱消債條例）第3條、第151條第
    1項、第153條、第80條前段、第83條第1項、第16條第1項分
    別定有明文。
三、經查：
  ㈠聲請人曾向永豐商業銀行提出前置協商但不成立乙節，有永
    豐商業銀行出具之前置協商不成立通知書（卷第15頁）可證
    ，依消費者債務清理條例施行細則第44條之3規定，聲請人
    於前置協商不成立後聲請清算，應屬合法。
  ㈡次查，聲請人於106年至108年度申報所得均為新臺幣（下同
    ）0元，然其自陳向本院聲請清算前2年內有薪資所得共568,
    000元，名下無財產，勞工保險於94年11月10日退保，另有
    國泰人壽2張保單解約金共20,481元及宏泰人壽1張保單解約
    金72,002元，至於新光人壽2張保單要保人則均為母親許菀
    真，而台灣人壽保單如經解約是否有解約金可領回，本件裁
    定時台灣人壽保險公司仍未回覆，故留待清算程序再為調查
    。又聲請人自陳106年起至108年1月31日均以打零工（派遣
    工）為業，工作由他人介紹、內容多樣，切結每月薪資為20
    ,000元不等，自108年2月13日起於宏高機械有限公司擔任設
    備部操作工，每月工資為23,000元，未領取社會局補助等情
    ，有債權人清冊（卷第3頁）、財團法人金融聯合徵信中心
    前置協商專用債權人清冊（卷第7至8頁）、信用報告（卷第
    10頁）、勞工保險被保險人投保資料表（卷第11頁）、財政
    部高雄國稅局106年至108年度綜合所得稅各類所得資料清單
    及總歸戶財產查詢清單（卷第12至14頁、第36頁）、高雄市
    政府社會局社會福利資訊料查詢表（卷第25至27頁）、財產
    及收入狀況說明書（卷第34頁）、戶籍謄本（卷第35頁）、
    商業保險投保資料查詢結果表（卷第37頁）、在職證明書（
    卷第39頁）、薪資袋（卷第40頁）、存摺（卷第47至49頁）
    、國泰人壽保險股份有限公司函（卷第75至76頁）、收入切
    結書（卷第78頁）在卷可參，而本院依職權就聲請人之薪資
    資料函詢宏高機械有限公司迄未獲回覆（參卷第57頁送達證
    書），審酌上情，其聲請清算前2年內即107年7月至109年6
    月薪資所得共531,000元（計算式：20,000×7＋23,000×17＝53
    1,000元），故核算聲請人目前償債能力之基礎以每月22,12
    5元（計算式：531,000÷24＝22,125）為基準。
  ㈢關於聲請人個人日常必要支出部分，聲請人向胞姐賴韋伶承
    租其名下房屋，與配偶康雯婷同住，每月房租10,000元與配
    偶平均分攤，未領取租金補助，有房屋租賃契約書、賴韋伶
    出具收取證明書及高雄市政府都市發展局函在卷可稽（卷第
    44至46頁、第65頁、第71頁）。按債務人必要生活費用，以
    最近一年衛生福利部或直轄市政府所公告當地區每人每月最
    低生活費一點二倍定之，消債條例第64條之2第1項定有明文
    。本院參酌衛福部社會司所公告109年度高雄市最低生活費
    標準為13,099元。又該最低生活費用之標準，係照當地最近
    1年平均每人消費支出60％，依其基準之家庭收支調查報告調
    查表格式所示有關經常性支出之調查項目，其原即包括利息
    支出、食品、衣著、房租及水費、電費、醫療保健、交通、
    娛樂、教育等基本生活需求。本院認在聲請人並無特殊需求
    ，應以此最低生活費之1.2倍即15,719元認係其個人必要生
    活費用。
  ㈣綜上所述，以聲請人現每月收入22,125元為其償債能力基準
    ，扣除個人必要生活費15,719元後，餘6,406元，而聲請人
    目前負債總額為1,254,983元（參聯徵中心債權人清冊，包
    含：板信銀行、永豐銀行、中國信託銀行、萬榮行銷公司、
    良京實業公司），扣除保險解約金27,683元，以聲請人每月
    所餘按月攤還結果，需約16年【計算式：（1,254,983－27,6
    83）÷6,406÷12≒16.0】始能清償完畢，堪認聲請人確有不能
    清償債務之情事，則聲請人向本院聲請清算，應予准許，爰
    命司法事務官進行本件清算程序。
四、依消債條例第11條第1項、第83條第1項、第16條第1項，裁
    定如主文。
中　　華　　民　　國　　109 　年　　11　　月　　4 　　日
                  民事庭　法　官　  賴寶合
以上正本係照原本作成。
本裁定不得抗告。
中　　華　　民　　國　　109 　年　　11　　月　　4 　　日
                          書記官    胡美儀